【裁判字號】    90,訴,293
【裁判日期】    901025
【裁判案由】    違反懲治走私條例
【裁判全文】
臺灣宜蘭地方法院刑事判決                            九十年度訴字第二九三號
    公  訴  人  臺灣宜蘭地方法院檢察署檢察官
    被      告  丁○○
    被      告  乙○○
右列被告因違反懲治走私條例案件，經檢察官提起公訴（九十年度偵字第一二四０號
）及移送併辦（九十年度偵字第二三０九號），本院判決如左：
    主  文
丁○○共同私運管制物品進口逾公告數額，處有期徒刑柒月。
乙○○共同私運管制物品進口逾公告數額，處有期徒刑柒月。緩刑參年。
    事  實
一、丁○○前於民國八十五年間曾違反懲治走私條例案件，經本院判處有期徒刑七月
    ，緩刑三年確定，仍不知悔改，於擔任「滿進發六號」漁船船長時，受綽號「阿
    平」之年籍姓名不詳成年男子以新台幣（下同）三萬元代價所託，於九十年四月
    三日上午十時二十分許，自宜蘭縣頭城鎮梗枋漁港報關出港後，於同年月五日凌
    晨三時許，在彭佳嶼西方二十五浬之公海海域處，夥同船員乙○○基於共同私運
    管制物品進口之犯意聯絡，自船名不詳之大陸籍漁船，接載搬運完稅價格總計已
    逾公告數額十萬元之如附表所示之香菸（完稅價格為一百九十五萬一千三百七十
    五元），裝載於該漁船密艙上私運進入我國境內，嗣於同年月六日四時許，在宜
    蘭縣頭城鎮大里外海二浬處，為警登船檢查時當場查獲，並扣得如附表所示之香
    菸。
二、案經行政院海岸巡防署海岸巡防總局第七（蘇澳）海巡隊、臺灣省菸酒公賣局宜
    蘭分局移送臺灣宜蘭地方法院檢察署檢察官偵查起訴。
    理  由
一、訊據被告丁○○對於右述時、地私運管制走私物品之事實固坦承不諱，然否認被
    告乙○○有參與搬運行為，訊據被告乙○○則矢口否認有參與走私犯行，被告乙○○辯稱：我是出海捕魚，沒有參與搬運，之前警訊中承認有搬是被警員嚇的，
    因為筆錄已這麼寫，所以在偵訊時只好如此說云云。經查：扣案如附表所示之洋
    菸，經送財政部基隆關稅局鑑價結果，其完稅價格為一百九十五萬一千三百七十
    五元，有該局九十年六月二十七日基普緝字第九０一０四０三五號函在卷可稽，
    已逾公告管制數額十萬元，並有行政院海岸巡防署海岸巡防總局第七（蘇澳）海
    巡隊所製扣押物品表乙紙、漁船進出港檢查表、商真股份有限公司鑑定函及查獲
    照片附卷可參，另被告受託私運管制物品之處，即彭佳嶼西方二十五浬之公海海
    域處，係屬於我國領海之外，復有行政院海岸巡防署海岸巡防總局第七（蘇澳）
    海巡隊函附之地圖在卷可按。至被告乙○○辯稱：沒有搬運，警、偵訊所言不實
    在云云，惟經本院傳訊證人即警員甲○○到庭證稱：當時查獲被告黃某時，是我
    做的筆錄，我問他時，他親口跟我說是另外一艘船把東西丟到我們的船，他有幫
    忙搬走私的東西等語，況查獲之洋菸數量龐大，若僅有被告丁○○一人搬運，顯
    不合常理，且被告乙○○於偵訊時亦先後二次坦承參與搬運之事實，其所辯顯為
    事後卸責之詞，不足採信。又被告丁○○雖陳稱：被告乙○○沒有幫忙搬云云，
    惟查：被告丁○○於本院訊問時先陳稱：貨主是外號「阿平」的人，他真實姓名
    是丙○○，並庭呈丙○○之年籍資料，經本院傳訊證人丙○○證稱：我不認識被
    告二人，沒有要他們走私物品等語，被告丁○○改稱：不是這個人，我有看過「
    阿平」本人，真實姓名我不知道，是我朋友外號「阿順」的人幫我查錯了云云，
    其供詞反覆，已難採信，另參照前述說明，被告乙○○確有參與搬運走私物品，
    是被告丁○○陳稱被告乙○○沒有幫忙搬云云，顯係迴護之詞，委無可採。是本
    件事證明確，被告二人犯行，均堪以認定。
二、查洋菸係管制進口物品，為懲治走私條例公告管制物品項目及其數額丙項第一款
    所定之管制物品，本件被告二人私運之洋菸已逾管制數額十萬元，已如前述。核
    被告二人所為，均係犯懲治走私條例第二條第一項之私運管制物品進口罪。被告
    二人與綽號「阿平」之成年男子間，就本件犯行有犯意之聯絡與行為之分擔，均
    應論以共同正犯。公訴意旨雖認被告乙○○僅係幫助走私等語，惟查：被告乙○○已參與搬運走私物品之構成要件行為，非僅屬幫助犯而已，應論以共同正犯，
    公訴意旨容有未洽，附此敘明。爰審酌被告丁○○前於八十五年間曾違反懲治走
    私條例案件，經本院判處有期徒刑七月，緩刑三年確定，此有台灣高等法院檢察
    署刑案紀錄簡覆表在卷可憑，不知悔改，仍再為本次犯行之情，查獲私運管制物
    品之數量、對社會經濟所生之危害程度、坦承犯行及犯罪後態度等一切情狀，量
    處如主文所示之刑。另審酌被告乙○○並非走私犯行之主謀、查獲私運管制物品
    之數量、對社會經濟所生之危害程度、否認犯行及犯罪後態度等一切情狀，量處
    如主文所示之刑。又查被告乙○○前未曾受有期徒刑以上刑之宣告，此有臺灣高
    等法院檢察署刑案紀錄簡覆表在卷可憑，因一時失慮致為本件犯行，經此偵審程
    序，當知所警惕，信無再犯之虞，本院認對其所宣告之刑，以暫不執行為適當，
    爰併予宣告緩刑三年，以啟自新。扣案如附表所示之物，為共犯之「阿平」所有
    供犯罪所用之物，業據被告丁○○供述在卷，爰依法併以宣告沒收。
據上論斷，應依刑事訴訟法第二百九十九條第一項前段，懲治走私條例第二條第一項
、第十一條前段、第二十八條、第七十四條第一款、第三十八條第一項第二款，判決
如主文。
本案經檢察官廖允松到庭執行職務。
中      華      民      國      九十    年      十      月    二十五    日
                                  臺灣宜蘭地方法院刑事第二庭
                                          法  官
右正本證明與原本無異。
如不服本判決，應於判決送達後十日內，向本院提出上訴狀。
書記官
中    華    民    國      八十        年              月              日
附錄法條
懲治走私條例第二條第一項
附表
┌──┬─────────┬───────────┐
│編號│  物  品  名  稱  │     數    量         │
│    │                  │                      │
├──┼─────────┼───────────┤
│一  │Ｄａｖｉｄｏｆｆ  │一萬六千包            │
│    │Ｌｉｇｈｔｓ（仿冒│                      │
│    │品）              │                      │
├──┼─────────┼───────────┤
│二  │Ｄａｖｉｄｏｆｆ  │五百包                │
│    │Ｃｌａｓｓｉｃ    │                      │
├──┼─────────┼───────────┤
│三  │Ｓｅｖｅｎ  Ｓｔａ│四萬九千五百包        │
│    │ｒｓ              │                      │
├──┼─────────┼───────────┤
│四  │Ｍｉｌｄ  Ｓｅｖｅ│二萬五百包            │
│    │ｎ                │                      │
├──┼─────────┼───────────┤
│五  │Ｓｉｌｖｅｒ  Ｓｔ│四萬六千八百包        │
│    │ａｒｌｅｔ        │                      │
└──┴─────────┴───────────┘


司法院資訊處製作；財團法人民間司法改革基金會備份。
